【裁判字號】    99,抗,1122
【裁判日期】    991221
【裁判案由】    定應執行刑
【裁判全文】
臺灣高等法院臺中分院刑事裁定          99年度抗字第1122號
抗  告  人
即  受刑人  黃三和
上列抗告人因定應執行刑案件，不服臺灣彰化地方法院中華民國
九十九年十月二十九日裁定（九十九年度聲字第一七四五號），
提起抗告，本院裁定如下：
    主  文
抗告駁回。
    理  由
一、抗告意旨略稱：抗告人即受刑人黃三和（下稱抗告人）有吸
    食毒品之情狀於法院審理當時皆已自白坦承犯案，又抗告人
    家中尚有兩位幼小子女體弱多病乏人照料，惟原裁定所定之
    應執行刑尚嫌過重，懇請能體恤上述困情，准予重新審理而
    從輕量刑，以勵自新云云。
二、按數罪併罰，有二裁判以上者，依刑法第五十一條之規定，
    定其應執行之刑，刑法第五十三條定有明文；又刑法第五十
    一條第五款規定，宣告多數有期徒刑者，於各刑中之最長期
    以上，各刑合併之刑期以下，定其刑期；再法律上屬於自由
    裁量之事項，有其外部性界限及內部性界限，並非概無拘束
    。依據法律之具體規定，法院應在其範圍選擇為適當之裁判
    者，為外部性界限；而法院為裁判時，應考量法律之目的，
    及法律秩序之理念所在者，為內部性界限。法院為裁判時，
    二者均不得有所踰越（最高法院八十年度台非字第四七三號
    判例意旨可資參照）；另在數罪併罰，有二裁判以上，定其
    應執行之刑時，固屬於法院自由裁量之事項，然仍應受前揭
    外部性界限及內部性界限之拘束（最高法院九十三年度台非
    字第一九二號判決意旨可資參照）；此外，執行刑之量定，
    係事實審法院之職權，本有自由裁量之餘地，事實審法院所
    定執行刑，倘未逾法定刑範圍，亦無明顯違背正義，要難指
    摘為不當（最高法院九十五年度台抗字第五四九號判決意旨
    可資參照）。
三、經查：本件抗告人因違反毒品危害防制條例等五罪，經原審
    法院先後判處如原裁定附表所示之刑，均經分別確定在案，
    復據犯罪事實最後判決法院之臺灣彰化地方法院檢察署檢察
    官聲請定其應執行之刑，原審法院審核後認聲請為正當，定
    其應執行之刑為有期徒刑一年十月，係在各刑中之最長期以
    上，各刑合併之刑期以下，即合於法律一定之外部性界限，
    復未逾自由裁量之內部性界線（抗告人所犯如原裁定附表編
    號１、２所示之罪曾經定應執行刑為有期徒刑十月，獲有減
    少有期徒刑二個月之利益；另所犯如原裁定附表編３、４所
    示之罪曾經定應執行刑為有期徒刑十月，獲有減少有期徒刑
    二個月之利益；原審法院就本件定應執行刑為有期徒刑一年
    十月，於扣除抗告人前開業經定應執行刑所獲致減少之有期
    徒刑合計四個月之利益外，抗告人尚獲有減少有期徒刑二個
    月之利益；亦即原審法院定本件應執行刑使抗告人總計獲有
    減少有期徒刑六個月之利益），本院經核並無違誤，且審酌
    原審法院就自由裁量之行使，亦符合比例原則、公平正義原
    則、法律秩序理念及法律規範目的，尚無瑕疵可指，自應尊
    重原審法院裁量權限之行使。抗告人提起本件抗告，徒以其
    所涉犯行皆已自白犯罪、家中尚有稚子待養等為由，任意指
    摘原裁定所定之應執行刑過重，應再從輕量刑云云，非有理
    由，應予駁回。
據上論斷，應依刑事訴訟法第四百十二條，裁定如主文。
中    華    民    國    99    年    12    月    21    日
              刑事第九庭    審判長法  官  江  德  千
                                  法  官  賴  妙  雲
                                  法  官  莊  深  淵
以上正本證明與原本無異。
如不服本裁定，應於收受送達後5日內向本院提出抗告書狀（須
附繕本）。
                                  書記官  廖  次  芬
中    華    民    國    99    年    12    月    21    日

司法院資訊處製作；財團法人民間司法改革基金會備份。
